---
subtitle: "ESTADÍSTICA TÉCNICA SUPERIOR (75.35)"
title: "TRABAJO FINAL"
#author: "Alejandro Verri Kozlowski"
output:
  prettydoc::html_pretty:
    theme: cayman # leonids cayman tactile architect hpstr
    highlight: github
    math: katex
---

**Curso:** [Estadística Técnica Superior (75.35)](https://campus.fi.uba.ar/course/view.php?id=138)\
**Cátedra:** Dr. Ing. Emilio Picasso - Ing. Mariano Bonnoli\
**Alumno:** Ing. [Alejandro Verri Kozlowski](mailto:averri@fi.uba.ar)\
**Carrera:** Doctorado en Ingeniería Civil\
**Lenguaje:** R y RMarkdown [^1]\
**Librerías:** `prettydoc`, `ggplot2`

[^1]: Este documento fue desarrollado en lenguaje [R Markdown](https://rmarkdown.rstudio.com/index.html) y renderizado mediante la herramienta [Knit](https://yihui.org/knitr/) disponible en la plataforma RStudio. Para mayor información sobre edición y renderización de documentos, consultar las referencias [R Markdown: The Definitive Guide](https://bookdown.org/yihui/rmarkdown/).

```{r setup, include=FALSE}
knitr::opts_chunk$set(echo = TRUE)
library(prettydoc)
library(ggplot2)
```

------------------------------------------------------------------------

## Trabajo Práctico Final

### XXXX

Cargar los datos del paquete `cars` en el objeto `autos`

```{r }
autos <- cars
str(autos)
```


